【裁判字號】    89,上易,1748
【裁判日期】    900425
【裁判案由】    竊盜
【裁判全文】
臺灣高等法院高雄分院刑事判決                  八十九年度上易字第一七四八號
    上訴人即被告  甲○○
右上訴人因竊盜案件，不服臺灣高雄地方法院八十九年度易字第二二一八號中華民國
八十九年九月十四日第一審判決（起訴案號：臺灣高雄地方法院檢察署八十九年度偵
字第八一七八號，移送併案案號八十九年偵字第二五六四七號），提起上訴，本院判
決如左：
      主  文
原判決撤銷。
甲○○共同連續攜帶兇器，毀壞門扇，於夜間侵入住宅竊盜，累犯，處有期徒刑壹年
陸月。
Ｔ型把手壹支沒收。
      事  實
一、甲○○前於民國八十五年間因搶奪案件經法院判處有期徒刑一年六月，緩刑五年
    ，復經法院撤銷緩刑宣告，而於八十七年一月十二日開始執行，嗣經假釋交付保
    護管束而於八十八年八月五日保護管束期滿執行完畢。詎仍不知悔改，復基於意
    圖為自己不法所有之概括犯意，自八十九年二月十九日上午十一時許起，至八十
    九年四月九日，連續與許家銘（另案審理，附表一、四部分）或與綽號「阿弟（
    附表二、三部分）」之不詳姓名成年男子，分別基於共同犯意之聯絡，在如附表
    所示之時間、地點，攜帶兇器、毀壞門扇、於夜間侵入住宅竊取他人財物（犯罪
    態樣及所得財物詳如附表所示），嗣於八十九年四月九日中午十二時許，甲○○
    夥同許家銘共承上之犯意，由許家銘攜帶其所有客觀上足以威脅人之生命身體安
    全可供為兇器使用之Ｔ型扳手一支，騎乘無牌照車號不詳之機車前往高雄市○○○路一０一巷六號丙○○住處，由許家銘持上開扳手，打開大門門鎖後，共同侵
    入屋內行竊，竊得如附表編號四所示之物，得手後被丙○○之鄰居乙○○發現，
    報警追逐逮獲而查出上情，並扣得甲○○所有Ｔ型扳手一支。
二、案經丁○○、己○○、丙○○訴由高雄市政府警察局苓雅分局報請台灣高雄地方
    法院檢察署檢察官偵查起訴。
    理  由
一、被告於審理期日，經合法傳喚無正當理由不到庭，在調查中經訊據被告甲○○對
    於附表所示之時、地竊取丙○○等人物品之犯行均坦承不諱，核與被害人丁○○
    、己○○、戊○○、丙○○分別於警訊、原審及於本院調查中到庭之指述失竊節
    相符，復經証人許家銘在本院調查中就其被告共犯附表編號一、四部分犯行証述
    屬實。此外，並有丙○○出具之贓物認領保管收據一紙附卷可稽，及Ｔ型扳手一
    支扣案可稽，足認被告自白與事實相符，本件事證明確，被告犯行洵堪認定。
二、查被告於附表編號三、所示之竊盜行為，係持Ｔ型扳手一支（原判決誤載為螺絲
    起子）毀壞大門後行竊，該Ｔ型扳手一支長約七至九公分，為鐵製而其頭部亦有
    磨過成銳利狀，此經原審當庭勘驗屬實，在客觀上足認對人之生命、身體、安全
    構成威脅，屬刑法上所稱之兇器。核被告所為攜帶兇器、毀壞門扇、於夜間侵入
    住宅竊盜及普通竊盜之犯行，係分別犯刑法第三百二十一條第一項第一款、第二
    款、第三款之罪。其所為附表編號一、二、四部分係犯刑法第三百零六條第一項
    無故侵入住宅罪、第三百二十一條第一項第二、三款之罪，其多次竊盜行為，時
    間緊接，所犯罪名同一，顯係基於概括之犯意反覆為之，應依連續犯之規定，從
    觸犯加重竊盜罪名且情節較重之犯行，論以攜帶兇器、毀壞門扇、於夜間侵入住
    宅竊盜一罪，並依法加重其刑，又所犯刑法第三百零六條第一項之無故侵入住宅
    罪與加重竊盜罪間有方法結果之牽連關係，應從一重之加重竊盜罪論處。又被告
    與許家銘（編號一、四部分）或綽號阿弟之成年男子（編號二、三部分）共同實
    施本件竊盜，有犯意之聯絡及行為之分擔，分別為共同正犯。公訴人雖漏未論及
    被告毀壞被害人己○○、戊○○、丙○○住宅門扇及持客觀上可為兇器之Ｔ型扳
    手行竊之犯行，惟此部分與前開起訴之犯罪事實，具有實質上一罪之關係，本院
    自得併為審究。又公訴人另認被告行竊己○○之犯罪時點為晚上，惟查交通部中
    央氣象局高雄地區日出日沒時間表，八十九年三月二十五日日沒時點為下午六時
    十二分，有八十九年高雄地區日出日沒時刻表一紙在卷可稽，而被告行竊時點為
    六時許，尚難認被告行竊時已屬夜間，公訴人認此部分犯行係犯夜間侵入住宅竊
    盜罪，容有未洽，惟其起訴之事實相同，自無庸援引刑事訴訟法第三百條規定予
    以變更起訴法條，附此敘明。末查，被告前於八十五年間因搶奪案件經法院判處
    有期徒刑一年六月，緩刑五年，復遭撤銷緩刑宣告，而於八十七年一月十二日開
    始執行，嗣經假釋交付保護管束而於八十八年八月五日保護管束期滿執行完畢，
    此有台灣高等法院被告全國前案紀錄表、台灣高雄地方法院檢察署刑案資料查註
    紀錄表及電話查詢紀錄在卷可憑，其於有期徒刑執行完畢五年之內再犯本件有期
徒刑以上之罪，為累犯，應依刑法第四十七條規定遞加重其刑。
三、原審予以論罪科刑固非無見，惟查（一）被告所犯編號一、二、四部分既未論以
    刑法第三百二十一條第一項第一款之夜間侵入住宅竊盜罪，其無故侵入住宅部分
    （均經合法告訴）即無罪質相同而被夜間侵入住宅竊盜罪吸收之問題，原判決就
    此部分認無故侵入住宅已被吸收而未論以無故侵入住宅罪，尚有未合。（二）附
    表編號一、四部分係被告與許家銘共犯，業據被告於警訊中供明，並經許家銘在
    本院到庭供陳明確，原判決此部分未認定與許家銘共犯，同有未合。被告上訴意
    旨指摘原判決量刑太重，雖無足取，但原判決既有前揭可議之處，應由本院予以
    撤銷改判。爰審酌被告有如上之犯罪前科，素行非佳，其年輕力壯，竟以侵入住
    宅竊盜之方式獲取財物，對於居家安全與社會秩序之危害甚鉅，惟犯後坦承犯行
    ，及被害人所受之財物損害尚非鉅大等一切情狀，量處如主文所示之刑，以示懲
    戒。扣案之Ｔ型扳手一支為被告所有，為被告供明在卷，且係供其犯罪所用之物
    ，應依刑法第三十八條第一項第二款規定宣告沒收。
四、被告經合法傳喚，無正當理由不到庭，不待其陳述逕行判決。
據上論結，應依刑事訴訟法第三百六十九條第一項前段、第三百六十四條、第三百七
十一條、第二百九十九條第一項前段、刑法第二十八條、第五十六條、刑法第三百二
十一條第一項第一、二、三款、刑法第三百零六條第一項、第五十五條、第四十七條
、第三十八條第一項第二款，判決如主文。
本案經檢察官沈紹嘉到庭執行職務。
中        華        民        國    九十      年    四    月  二十五    日
                              臺灣高等法院高雄分院刑事第三庭
                                  審判長法官  莊秋桃
                                        法官  謝宏宗
                                        法官  莊崑山
右正本證明與原本無異。
不得上訴。
                                      書記官  邱麗莉
中    華    民    國      九十      年       四       月    二十七      日
附表：
┌─┬───┬────┬────────┬────┬────┬────┐
│編│行  竊│        │                │被竊財物│犯    罪│        │
│  │時  間│行竊地點│竊 取 之 財 物  │之所有人│        │備    註│
│  │(民國)│        ││或持有人│        │        │
│號│      │        │                │姓    名│手    法│        │
├─┼───┼────┼────────┼────┼────┼────┤
│  │八十九│高雄市前│皮包三只、現金新│丁○○  │已破壞門│刑法第三│
│  │年二月│鎮區瑞興│台幣（下同）一萬│        │鎖之後，│百二十條│
│一│十九日│街一四八│三千元、身分證二│        │而侵入住│第一項第│
│  │上午十│巷一弄四│張、手錶一只、印│        │宅竊盜  │二、三款│
│  │一時許│號三樓  │章三枚。所得財物│        │        │第三百零│
│  │      │        │均已變賣。      │        │        │六條第一│
│  │      │        │                │        │        │項      │
│  │      │        │                │        │        │        │
├─┼───┼────┼────────┼────┼────┼────┤
│  │八十九│高雄市三│置物包一只，內有│己○○  │持客觀上│刑法第三│
│  │年三月│民區大順│鉛筆及原子筆約十│        │可為兇器│百二十一│
│  │二十五│三路三一│支。所得財物均已│        │之T型扳手 條第一項│
│二│日下午│六巷一三│變賣。          │        │一支    │第二款、│
│  │六時許│六號    │                │        │撬開大門│第三款、│
│  │      │        │                │        │侵入屋內│第三百零│
│  │      │        │                │        │行竊    │六條第一│
│  │      │        │                │        │        │項      │
├─┼───┼────┼────────┼────┼────┼────┤
│  │八十九│高雄市三│黃金項鍊三條約重│戊○○  │同上    │刑法第三│
│  │年四月│民區大順│一兩四錢、白金項│        │        │百二十一│
│三│三日晚│三路三一│鍊一條重約七錢、│        │        │條第一項│
│  │上九時│六巷一六│現金四千至五千元│        │        │第一、二│
│  │三十分│七號    │。所得財物均已變│        │        │、三款  │
│  │許    │        │賣。            │        │        │        │
├─┼───┼────┼────────┼────┼────┼────┤
│  │八十九│高雄市建│茶壺三個、現金一│丙○○  │與許家銘│刑法第三│
│  │年四月│國一路一│千一百元（公訴人│        │共同前往│百二十一│
│  │九日中│０一巷六│誤載為一千五百元│        │，持Ｔ型│條第一項│
│四│午十二│號      │）。業已發還被害│        │扳手一支│第二款、│
│  │時許  │        │人領回。        │        │撬開大門│第三款  │
│  │      │        │                │        │侵入住宅│第 三百 │
│  │      │        │                │        │行竊。  │ 零六條 │
│  │      │        │                │        │        │ 第一項 │
│  │      │        │                │        │        │        │
│  │      │        │                │        │        │        │
│  │      │        │                │        │        │        │
│  │      │        │                │        │        │        │
│  │      │        │                │        │        │        │
│  │      │        │                │        │        │        │
└─┴───┴────┴────────┴────┴────┴────┘
附錄本判決論罪之法條：
刑法第三百二十一條第一項第一款、第二款、第三款
犯竊盜罪而有左列情形之一者，處六月以上五年以下有期徒刑：
一、於夜間侵入住宅或有人居住之建築物、船艦或隱匿其內而犯之者。
二、毀越門扇、牆垣或其他安全設備而犯之者。
三、攜帶兇器而犯之者。
                                                                        Ｆ


司法院資訊處製作；財團法人民間司法改革基金會備份。
